【裁判字號】    98,簡上,1184
【裁判日期】    990203
【裁判案由】    電子遊戲場業管理條例
【裁判全文】
臺灣高雄地方法院刑事判決            98年度簡上字第1184號
上  訴  人
即  被  告  甲○○
上列上訴人即被告因違反電子遊戲場管理條例案件，不服中華民
國98年10月23日本院98年度審簡字第5485號第一審刑事簡易判決
（聲請簡易判決處刑案號：98年度偵字第21603 號）提起上訴，
本院管轄第二審之合議庭判決如下︰
    主  文
上訴駁回。
    事  實
一、甲○○明知未依電子遊戲場業管理條例規定辦理營利事業登
    記，不得經營電子遊戲場業，竟自民國98年6 月25日起，在
    高雄縣美濃鎮○○路○段242 號「彩辰檳榔攤」內，擺設電
    子遊戲機「彩金」1 台，並供不特定之人進入把玩，其玩法
    為客人以新台幣（下同）10元硬幣投入後，機台便會顯示分
    數，若分數用盡，則須再投幣方可操縱，以此方式經營電子
    遊戲業。嗣於98年7 月1 日晚上9 時15分許，在上址為警查
    獲，並扣得上開電子遊戲機「彩金」1 台（含IC版1 塊）、
    10元硬幣433 枚（共計4330元）。
二、案經高雄縣政府警察局旗山分局移請臺灣高雄地方法院檢察
    署檢察官偵查後聲請簡易判決處刑。
    理  由
壹、證據能力部分
    按被告之自白，非出於強暴、脅迫、利誘、詐欺、疲勞訊問
    、違法羈押或其他不當方法，且與事實相符者，得為證據，
    刑事訴訟法第156 第1 項定有明文。本件上訴人即被告甲○
    ○警詢中之供述，係採一問一答之方式，過程中並無強暴、
    脅迫、利誘、或其他不當方法之情形，業據證人即員警乙○
    ○於本院審理時具結證述在卷（本院卷第25頁），顯見被告
    警詢中之自白，並無非法取供之情形，依法自得作為本案判
    決基礎之證據。
貳、實體判決理由部分
    訊據上訴人即被告甲○○供稱伊在上揭時、地經營「彩辰檳
    榔攤」，並擺設電子遊戲機等語，惟矢口否認非法經營電子
    遊戲場之犯行，並辯稱該台電子遊戲機僅供其與家人玩樂之
    用，並無對外營業，扣案之硬幣，並非對外營業所得云云。
    經查：
一、上開事實，業經被告於檢察官訊問及原審98年9 月28日準備
    程序期日坦承在卷（偵卷第6 頁、98審易2149卷第13頁背面
    ），核與證人即警員乙○○於本院審理時具結證述相符（本
    院卷第25至26頁）。此外復有高雄縣政府警察局旗山分局中
    壇派出所臨檢紀錄表、搜索扣押筆錄、責付保管切結書、現
    場照片3 幀（警卷第3 至11頁）在卷為憑，足認被告上開自
    白，核與事實相符，自堪信為真實。
二、被告於本院審理時雖改口辯稱該台電子遊戲機僅供其與家人
    玩樂之用，並無對外營業，扣案之硬幣，亦非對外營業所得
    云云。惟查，被告接獲原審判決後所提之刑事上訴狀內容，
    僅以原審量刑不當及未予宣告緩刑為由，提起上訴，然對於
    上揭犯行並未爭執，有卷附刑事上訴狀可稽（本院卷第2 頁
    ），且該台電子遊戲機除供被告及其家人玩樂外，亦提供客
    人玩樂之用，業據被告於檢察官及原審訊問時供述在卷（偵
    卷第6 頁、98審易2149卷第13頁背面），而警方是經民眾匿
    名報案陳稱被告所經營之檳榔攤內有違法擺設電子遊戲機供
    人玩樂，始前往取締，進而查獲本案乙節，復據證人乙○○
    於本院審理時具結證述在卷（本院卷第26頁），另警方從扣
    案之該台電子遊戲機內取出10元硬幣多達433 枚，以被告供
    稱其所經營之檳榔攤每日營業額僅200 、300 元，足認其收
    入並非豐厚，衡情被告更無為供家人玩樂即將多達433 枚之
    10元硬幣留在該機台內之理，顯見被告擺放該台電子遊戲機
    是供客人投幣玩樂之營業事實，應堪認定。是被告辯稱伊未
    對外營業及扣案硬幣非營業所得云云，顯屬卸責之詞，自難
    採信。綜上所述，被告上揭所辯，俱不可採，本件被告違反
    電子遊戲場管理條例非法營業之犯行，事證明確，應依法論
    科。
三、原審以被告罪證明確，依電子遊戲場管理條例第22條、刑法
    第41條第1 項前段規定，並審酌被告違法經營電子遊戲場業
    ，妨害主管機關對於電子遊戲場業之行政管理，復審酌其經
    營之時間尚短，規模非鉅等一切情狀，量處拘役40日，並諭
    知如易科罰金以新台幣1 千元折算1 日之折算標準，及扣案
    之電子遊戲機「彩金」1 台（含IC版1 塊）及現金硬幣4330
    元，分別係犯本罪所用之物及因犯罪所得之物，且均係被告
    所有，而依刑法第11條前段、第38條第1 項第2 款、第3 款
    規定，予以宣告沒收，其認事用法並無違誤，量刑亦稱妥適
    。被告提起上訴，空言否認犯行，指摘原審判決有誤，為無
    理由，應予駁回。
據上論斷，應依刑事訴訟法第455 條之1 第1 項、第3 項、第36
8 條，判決如主文。
本案經檢察官丙○○到庭執行職務。
中    華    民    國    99    年     2    月     3    日
                  刑事第六法庭  審判長法  官  李璧君
                                      法  官  鄭峻明
                                      法  官  曾仁勇
以上正本證明與原本無異。
不得上訴。
中    華    民    國    99    年     2    月     3    日
                                      書記官  王紀芸
附錄本判決論罪科刑法條：
電子遊戲場業管理條例第22條
違反第15條規定者，處行為人1 年以下有期徒刑、拘役或科或併
科新台幣50萬元以上250 萬元以下罰金。

司法院資訊處製作；財團法人民間司法改革基金會備份。
